【裁判字號】    97,上易,1442
【裁判日期】    971015
【裁判案由】    恐嚇等
【裁判全文】
臺灣高等法院臺中分院刑事判決        97年度上易字第1442號
上  訴  人
即  被  告  甲○○原名王景德.
選任辯護人  曾錦源律師
上  訴  人
即  被  告  丙○○
上列上訴人因恐嚇等案件，不服臺灣臺中地方法院97年度易字第
104 號中華民國97年7月7日第一審判決（起訴案號：臺灣臺中地
方法院檢察署 96年度偵字第19689號），提起上訴，本院判決如
下：
    主  文
原判決撤銷。
甲○○共同乘他人急迫貸以金錢，而取得與原本顯不相當之重利
，累犯，處有期徒刑肆月，如易科罰金，以新臺幣壹仟元折算壹
日；又共同乘他人急迫貸以金錢，而取得與原本顯不相當之重利
，累犯，處有期徒刑參月，如易科罰金，以新臺幣壹仟元折算壹
日。應執行有期徒刑陸月，如易科罰金，以新臺幣壹仟元折算壹
日。被訴恐嚇危害安全部分無罪。
丙○○共同乘他人急迫貸以金錢，而取得與原本顯不相當之重利
，處有期徒刑貳月，如易科罰金，以新臺幣壹仟元折算壹日；又
共同乘他人急迫貸以金錢，而取得與原本顯不相當之重利，處有
期徒刑貳月，如易科罰金，以新臺幣壹仟元折算壹日。應執行有
期徒刑參月，如易科罰金，以新臺幣壹仟元折算壹日。被訴恐嚇
危害安全部分無罪。
    犯罪事實
一、甲○○（原名王景德，於民國 96年9月更名為甲○○）前因
    犯重利及妨害自由等案件，經臺灣嘉義地方法院以95年度嘉
    簡字第 1368號判處有期徒刑6月確定，於95年11月17日易科
    罰金執行完畢。詎其仍不知悔改，與丙○○及另二名真實姓
    名年籍均不詳之成年男子，共同經營地下錢莊，而基於重利
    之犯意聯絡，由該二名不詳成年男子負責與欲貸款者接洽及
    決定每期應繳金額，次由該二名不詳成年男子或甲○○出面
    交付借款，再由甲○○、丙○○等人負責出面收取利息，渠
    四人對外均以「何專員或何先生」之名號自稱，並以「0000
    000000」號行動電話門號作為對外聯絡之代表號。渠四人先
    於96年5月9日16時許，在臺中縣太平市○○路與旱溪東路口
    ，乘丁○○因母病而需款支付醫藥費用之急迫之際，由該二
    名不詳成年男子出面貸款新臺幣（下同）20,000元（因預扣
    第一期利息，故實拿16,500元）予丁○○，約定以每10天為
    一期，每期收取3,500元之利息，換算其週年利率為639﹪，
    並由丁○○提供國民身分證、全民健康保險卡及簽發面額40
    ,000 元之本票1紙以供借款之擔保，丁○○並依指示將每期
    利息匯入由甲○○向不知情之戊○○借用設於中國信託商業
    銀行之000000000000號帳戶內，即分別於 96年5月18日匯款
    3,500元、96年5月28日匯款3,500元、96年5月29日匯款2,00
    0元、96年6月5日匯款3,500元、96年6月15日匯款1,500元、
    96年6月23日匯款1,300元、96年6月25日匯款3,500元、96年
    6月25日匯款2,700元、96年7月2日匯款3,500元、96年7月11
    日匯款3,500元，合計 28,500元，甲○○等四人以此方法取
    得與原本顯不相當之重利。丁○○於 96年7月中旬因母喪需
    款支付喪葬費用，因而再向「何專員、何先生」貸款，甲○○與丙○○及上開二名不詳成年男子另行共同基於重利之犯
    意，乘丁○○急迫需款之際，由甲○○於 96年7月20日16時
    許，在臺中市○區○○○路之新天地餐廳旁，再貸款10,000
    元（因預扣第一期利息，故實拿8, 300元）予丁○○，約定
    以每10天為一期，每期收取 1,700元之利息，換算其週年利
    率為621﹪，並由丁○○簽發面額10,000元之本票1紙以供借
    款之擔保，並約定貸款本金合計30,000元之利息改採當面交
    付之方式，甲○○與丙○○於 96年7月下旬，分二、三次出
    面向丁○○收取合計 7,200元之利息，而取得與原本顯不相
    當之重利。丁○○前後繳納利息金額共計35,700元後，已無
    力再償還上揭重利，遂報警而於 96年7月31日19時15分許，
    在臺中縣太平市○○路四段26號前，查獲前來取款之甲○○
    及丙○○，而循線查悉上情。
二、案經臺中縣警察局太平分局報請臺灣臺中地方法院檢察署檢
    察官偵查起訴。
    理    由
一、證據能力部分：
  (一)按被告以外之人於偵查中向檢察官所為陳述，除顯有不可信
    之情況者外，得為證據，同法第 159條之1第2項定有明文。
    偵查中對被告以外之人所為之偵查筆錄，性質上係屬傳聞證
    據。惟現階段刑事訴訟法規定檢察官代表國家偵查犯罪、實
    施公訴，依法其有訊問被告、證人及鑑定人之權，證人、鑑
    定人且須具結，而實務運作時，檢察官偵查中向被告以外之
    人所取得之陳述，原則上均能遵守法律規定，不致違法取供
    ，其可信度極高，職是，被告以外之人前於偵查中已具結而
    為證述，除反對該項供述得具有證據能力之一方，已釋明「
    顯有不可信之情況」之理由外，不宜遽指該證人於偵查中之
    陳述不具證據能力。本件證人丁○○於檢察官偵查中具結後
    所為之陳述，其未曾提及檢察官在偵查時有不法取供之情形
    ，被告或辯護人亦未釋明上開供述有顯不可信之情況，依上
    說明，其於偵查中之證言自具有證據能力。
  (二)又按被告以外之人於檢察事務官、司法警察官或司法警察調
    查中所為之陳述，與審判中不符時，其先前之陳述具有較可
    信之特別情況，且為證明犯罪事實存否所必要者，得為證據
    ，刑事訴訟法第159條之2定有明文。所謂「前後陳述不符」
    之要件，應就前後階段之陳述進行整體判斷，以決定其間是
    否具有實質性差異，惟無須針對全部陳述作比較，陳述之一
    部分有不符，亦屬之。而所謂「較可信之特別情況」之情形
    ，亦應就前後陳述時之各種外部情況進行比較，以資決定何
    者外部情況具有可信性。若陳述係在特別可信之情況下所為
    ，則虛偽陳述之危險性即不高，雖係審判外陳述，或未經被
    告反對詰問，仍得承認其有證據能力。本件證人丁○○、戊○○二人分別於警詢中及本院審理時之供述有前後陳述不符
    之情形，本院審酌其等於警詢中之證述距案發日較近，當時
    記憶自較深刻，可立即反應所知，不致因時隔日久而遺忘案
    情；且較無來自被告或其他成員同庭在場之壓力而出於虛偽
    不實之指證，或事後串謀而故為迴護被告之機會，揆諸上開
    說明，其等於警詢中所為之陳述，客觀上應具有較可信之特
    別情況，且亦為證明犯罪事實存否所必要，依上揭規定，其
    二人於警詢中之證言自均具有證據能力。
二、訊據被告甲○○、丙○○雖不否認於警查獲當日前往上開地
    點向被害人丁○○收取債款乙節，惟均矢口否認有何重利之
    犯行。被告甲○○辯稱：伊不是「何專員、何先生」所屬地
    下錢莊人員，為警查獲當日伊係第一次見到被害人丁○○，
    綽號「小周」之友人與伊有借貸關係，伊是受讓「小周」對
    被害人丁○○的借款債權，為警查獲當日就是前往向被害人
    丁○○收取債款云云。被告丙○○則辯稱：為警查獲當日係
    伊第一次見到被害人丁○○，伊是受被告甲○○之託陪同前
    往，不知道被告甲○○為何向被害人丁○○收款，對於本案
    重利情節均不知情云云。經查：
  (一)被害人丁○○於96年5月9日16時許，因母病而需款支付醫藥
    費用之急迫之際，由與被告甲○○、丙○○具犯意聯絡之二
    名不詳成年男子，自稱「何專員、何先生」出面貸款20,000
    元（預扣第一期利息實拿16,500元）予丁○○，約定以每10
    天為一期，每期收取 3,500元之利息，並由丁○○提供證件
    及簽發面額 40,000元之本票1紙擔保，丁○○並依指示將每
    期利息匯入由被告甲○○向不知情之戊○○借用設於中國信
    託商業銀行之000000000000號帳戶內，自 96年5月18日起至
    同年7月11日止，共匯款十次，合計交付利息 28,500元。丁○○另因母喪需款支付喪葬費用，再與「何專員、何先生」
    聯絡，由被告甲○○於96年7月20日16時許，出面貸款10,00
    0元（預扣第一期利息實拿8,300元）予丁○○，約定以每10
    天為一期，每期收取 1,700元之利息，並由丁○○簽發面額
    10,000元之本票1紙擔保，並約定上開借款本金合計 30,000
    元之利息改採當面交付之方式，被告甲○○與丙○○二人於
    96年7月下旬，分二、三次出面向丁○○收取合計7,200元之
    利息，嗣於 96年7月31日19時15分許，為警查獲前來取款之
    甲○○及丙○○二人等情，業經證人即被害人丁○○於警詢
    、偵查及原審審理時證述綦詳（詳見警卷第26至31頁、偵卷
    第23至24頁、原審卷第101至105頁），復經證人戊○○於警
    詢時證稱：以伊名義所申設之中國信託商業銀行0000000000
    00號帳戶存摺、提款卡，是被告甲○○於95年12月份中旬，
    在嘉義市○○路歌神 KTV向伊借去使用，伊並告知密碼，甲○○說他要拿來供朋友匯款進來之用等情可佐（詳見原審卷
    第65頁），並有員警職務報告書（詳見警卷第11至12頁）、
    被害人丁○○所提出載有「何專員‧0000000000‧帳戶：中
    國信託嘉義分行000000000000戊○○」之貸款廣告名片（詳
    見警卷第43頁；偵卷第24頁）及上開帳戶之帳戶資料（詳見
    原審卷第72至73頁）、被害人丁○○匯款至上開帳戶之交易
    明細表（詳見原審卷第153至156頁）在卷可證。
  (二)被告甲○○於原審審理時亦供承：「對戊○○說將帳戶借給
    我使用一事無意見」、「這個戊○○的帳戶，是單純朋友向
    朋友借用」等語無訛（詳見原審卷第 106頁），足徵證人戊○○於警詢證稱上開帳戶確由被告甲○○向其借用一事，確
    屬事實，是則上開帳戶於本案發生時，既為被告甲○○實際
    管領使用中，且被害人丁○○於貸得上開借款20,000萬元後
    ，自96年5月18日起至同年7月11日止，即陸續匯款10次，合
    計交付利息28,500元至該帳戶內，顯見被告甲○○非但對於
    被害人丁○○被貸以重利一事知情，更使用上開帳戶作為本
    案收取重利之用甚明，是被告甲○○辯稱：伊對於本案重利
    犯行完全不知情云云，顯與事實不符，不足採信。況且，被
    告甲○○始終無法提供其所稱綽號「小周」者之真實姓名年
    籍資料以供本院查證其所辯是否屬實，且對於該綽號「小周
    」之人究竟於何時、何地及為何將其對於被害人丁○○之債
    權讓與被告甲○○等情，始終無法提出完整合理之釋明，是
    其所辯是否可採，更非無疑。證人戊○○雖於本院審理時到
    庭證稱：伊申辦之中國信託商業銀行帳戶於開戶2、3個月後
    就借給朋友「小周」，因他信用不好所以要借帳戶讓人匯錢
    進來，後來「小周」說他要還被告甲○○錢，並表示要把存
    摺還給伊，但一直沒還，伊猜想他大概將存摺直接拿給被告
    甲○○，直到發生本案伊才知道「小周」沒有將伊存摺拿給
    被告甲○○云云（詳見原審卷第61至65頁），惟證人戊○○
    於本院就交付「小周」帳戶時間、未交付前之帳戶使用情形
    、認識三年之「小周」真實姓名及聯絡方式等節，不僅供詞
    前後予盾，無法自圓其說，更與其於警詢時之上開供詞及被
    告甲○○於原審審理時之上開陳述迥異，堪認證人戊○○於
    本院審理時之證詞，顯係與被告甲○○勾串而為迴護脫罪之
    詞，委不足採。
  (三)證人丁○○於本院審理時固亦翻異前詞，改稱：伊是向「何
    專員、何先生」接洽借錢，何先生要伊匯到戊○○帳戶，借
    兩萬是跟何先生拿，一萬是跟另外一個外務拿，被告二人不
    是何先生或外務，他們可能是基於朋友關係來替何先生收錢
    ，被告丙○○只在最後一次與甲○○一起來向伊收錢云云（
    詳見本院卷第43頁反面至46頁），然證人丁○○於偵查時具
    結證稱：被告甲○○是最主要跟伊收錢的人，被告丙○○有
    陪他來，伊看過 2次等語屬實（詳見偵卷第23頁），其於原
    審審理時具結後亦明確證稱：被告甲○○曾經跟伊說他是何
    先生，後來又說他不是何先生，外務都說自己是何先生，伊
    以他們所留0000000000的電話與他們聯繫，他們都自稱自己
    是何先生，跟伊約每期繳多少款項的人是何先生，但跟伊約
    繳款時間、地點的人是被告甲○○，第一次見面拿錢時是何
    先生及另一個專員，後來這兩個人伊就沒有再見過，第二次
    是被告甲○○本人將錢給伊，伊後來無法按期繳款，就改由
    被告甲○○親自向伊收取，被告丙○○在收後面幾期時，他
    有陪同在旁邊，本案查獲前已收取 3次等語無誤（詳見原審
    卷第103頁反面至105頁），且證人戊○○於警詢時並證稱：
    被告甲○○於95年12月份中旬，向伊借用中國信託商業銀行
    帳戶，說他要拿來供朋友匯款進來之用等情（詳見原審卷第
    65頁），足認證人丁○○於本院審理時所為上開翻異之語，
    核係事後避重就輕及迴護之詞，難以採信。至被告甲○○向
    本院陳報證人丁○○有三個帳戶被列為警示帳戶乙節（見本
    院卷第三十頁），縱係屬實，亦與本案重利犯行無涉，併此
    敘明。
  (四)再者，本案為警查獲當日，臺中縣警察局太平分局員警係於
    被告二人趨前接近被害人丁○○並開口要求交付本息之際，
    隨即表明身分上前圍捕，被告二人旋即拔腿狂奔逃逸，歷經
    一番追緝始為警拘捕到案等情，有上開員警職務報告書（詳
    見警卷第11至12頁）及證人丁○○於原審審理時之證述（詳
    見原審卷第 103頁背面）存卷可憑，苟若被告甲○○僅單純
    受讓友人「小周」之合法債權，且被告丙○○亦僅單純陪同
    前往收款，理應無遇警即心虛逃逸之可能，是上開為警查獲
    之情形，亦可佐被告二人所辯要與事理常情不符，不足採信
    。基此，堪認被告甲○○、洪國閑與該二名不詳成年男子，
    乘丁○○母病需款支付醫藥費用之急迫之際，於96年5月9日
    共同貸予20,000元，並預扣第一期利息 3,500元，丁○○並
    依指示將每期利息匯入由被告甲○○向戊○○借用之銀行帳
    戶內，自96年5月18日起至同年7月11日止，共匯款十次，合
    計交付利息28,500元，另於 96年7月20日因丁○○母喪需款
    支付喪葬費用迫之際，共同貸款10,000元，並預扣第一期利
    息1,700元，被告甲○○與丙○○二人於96年7月下旬，分二
    、三次出面向丁○○收取合計 7,200元之利息等情堪予認定
    。又被告等人先後貸放款項予被害人丁○○，既分別以本金
    20,000元者每期（10天）收取利息 3,500元以及本金10,000
    元者每期（10天）收取利息 1,700元計算，換算為週年利率
    則分別為639﹪與621﹪，無論參酌一般金融機構放款利率、
    民法第 205條之規定及一般民間之借貸利率，顯然已有特殊
    之超額，而與原本顯不相當，至堪認定。綜上所述，被告甲○○、丙○○二人確係乘被害人丁○○急迫而共同貸予金錢
    二次，並因而取得與原本顯不相當之重利等情，至堪認定，
    是被告二人上開辯詞，顯與事理常情不符，要屬臨訟卸責之
    詞，不足採信，本件事證明確，被告二人重利犯行，堪予認
    定。
三、論罪部分：
  (一)被告甲○○、丙○○二次貸款所為，均分別係犯刑法第 344
    條之重利罪。被告甲○○、丙○○與前述真實姓名年籍不詳
    之另二名成年男子間，就重利犯行，有犯意之聯絡及行為之
    分擔，均為共同正犯。被告甲○○、丙○○先後所貸予被害
    人丁○○之二筆貸款，就各筆貸款分別多次向被害人丁○○
    收取利息之行為，係各於密切接近之時間陸續收取，且係為
    圖遂行收取同一筆貸款之重利之目的，而分別基於同一重利
    之犯意接續而為之多次行為，所侵害之法益各屬同一，依一
    般社會觀念，顯均係基於單一犯意接續所為，應分別包括評
    價為一行為而各僅論以接續犯之實質上一罪。被告甲○○、
    丙○○先後二次重利犯行，犯意各別，行為不同，客觀上亦
    無任何事實上或裁判上一罪之關係，應分論併罰，公訴人認
    係一罪關係，尚有未洽。
  (二)查被告甲○○前因犯重利及妨害自由等案件，經臺灣嘉義地
    方法院以95年度嘉簡字第 1368號判處有期徒刑6月確定，於
    95年11月17日易科罰金執行完畢，有臺灣高等法院被告前案
    紀錄表在卷可稽，其於有期徒刑執行完畢後五年以內，故意
    再犯本件有期徒刑以上之罪，為累犯，應依刑法第 47條第1
    項之規定加重其刑。
四、原審認被告二人罪證明確，予以論罪科刑，固非無見，惟查
    ：(一)被害人丁○○係分別於96年5月18日匯款3,500元、96年
    5月28日匯款3,500元、96年5月29日匯款2,000元、96年6月5
    日匯款3,500元、96年6月15日匯款1,500元、96年6月23日匯
    款1,300元、96年6月25日匯款3,500元、96年6月25日匯款2,
    700元、96年7月2日匯款3,500元、96年7月11日匯款3,500元
    ，共十次合計28,500元匯至證人戊○○帳戶，另於 96年7月
    下旬，由被告甲○○、丙○○分二、三次出面向丁○○收取
    合計 7,200元之利息等情，業經被害人丁○○供明在卷，且
    有被害人丁○○匯款至戊○○帳戶之交易明細表在卷可稽（
    詳見原審卷第153至156頁）。原審判決認 96年6月下旬，丁○○已繳付六至七期之利息後，即改以每期由被告甲○○、
    丙○○親自出面向丁○○收取本息之方式催討債務，且認丁○○自96年5月9日起至同年 7月22日止，陸續繳付利息十次
    等情，均有未合。(二)被告甲○○、丙○○被訴恐嚇危害安全
    部分，罪嫌應屬不足（詳如下述），原審為被告二人該部分
    有罪之認定，容有未洽。被告二人上訴意旨否認重利犯行，
    並無理由，否認恐嚇危害安全犯行，指摘原判決不當，為有
    理由，原判決既有上開可議之處，即應由本院撤銷改判。爰
    審酌被告甲○○前有重利及妨害自由之前科，素行非佳，被
    告丙○○則無前科紀錄，素行尚可，有臺灣高等法院被告前
    案紀錄表在卷可稽，渠等乘被害人丁○○母病、母喪之極度
    擔憂、哀慟而亟需用錢之際，竟趁人之危而貸放款項以收取
    重利，惡性非輕，渠等所牟取與原本顯不相當之高額利息，
    換算為週年利率分別高達639﹪與621﹪，而被害人實得款項
    僅24,800元，卻於短短二個半月間，已付出高達35,700元之
    利息，於經濟上之損失非輕，且被告二人犯後均飾詞否認犯
    罪，顯見對於自己所犯罪行毫無悔悟之意，另被告甲○○於
    本案不僅提供收取重利之帳戶，尚且出面交付貸款予被害人
    、以電話聯絡被害人約定繳款時間地點並親自收款，被告丙○○則僅參與最後二次親自收款部分，渠等參與犯罪之分工
    程度顯有不同，暨本件被害人僅一人，貸與之款項非高等一
    切情狀，分別量處如主文第二項、第三項所示之刑，並諭知
    易科罰金之折算標準，復分別合併定其應執行之刑及諭知易
    科罰金之折算標準。
五、公訴意旨另以：因丁○○遲付利息，被告甲○○、洪國閑等
    人即以行動電話恐嚇丁○○稱「如果不還錢的話，就看著辦
    」及「要丁○○全家小心一點」等語，令丁○○心生畏懼，
    因認被告二人涉有刑法第 305條之恐嚇危害安全罪嫌。惟按
    犯罪事實應依證據認定之，無證據不得認定犯罪事實；不能
    證明被告犯罪者，應諭知無罪之判決，刑事訴訟法第 154條
    第2項、第 301條第1項分別定有明文。又按認定不利於被告
    之事實，須依積極證據，苟積極證據不足為不利於被告事實
    之認定時，即應為有利於被告之認定，更不必有何有利之證
    據，最高法院 30年上字第816號判例可資參照。而認定犯罪
    事實所憑之證據，雖不以直接證據為限，間接證據亦包括在
    內；然而無論直接或間接證據，其為訴訟上之證明，須於通
    常一般之人均不致有所懷疑，而得確信其為真實之程度者，
    始得據為有罪之認定，倘其證明尚未達到此一程度，而有合
    理之懷疑存在時，基於無罪推定之原則，即應為無罪之判決
    ，最高法院76年臺上字第4986號判例足資參照。訊據被告甲○○、洪國閑二人均堅決否認渠有上開恐嚇危害安全犯行，
    經查證人丁○○於警偵訊時係指稱：在伊遲延付款時，錢莊
    的人會以行動電話說「如果不還錢的話，就看著辦」及「全
    家要小心一點」等語（詳見警卷第30至31頁、偵卷第23至24
    頁），並未指明係何人為上開恐嚇話語，而證人丁○○於原
    審審理時具結證稱：伊以他們所留0000000000的電話與他們
    聯繫，跟伊約每期繳多少款項的人是何先生，第一次見面拿
    錢時是何先生及另一個專員，後來這兩個人伊就沒有再見過
    ，第二次是被告甲○○本人將錢給伊，伊用0000000000手機
    與對方聯繫過程中，與何先生、被告甲○○都有交談過，不
    只一人使用該支電話等語（詳見原審卷第104至105頁），由
    上可知透過上開行動電話而實際出言恐嚇被害人丁○○之人
    ，究竟係被告二人或其餘二名真實姓名年籍不詳之成年共犯
    或另有他人，並不明確，依罪疑有利於被告原則，自不能逕
    以嗣後被告甲○○、丙○○出面向被害人丁○○催討債款，
    即遽認被告二人確有上開恐嚇危害安全犯行，或率認被告二
    人與實際恐嚇者有犯意聯絡及行為分擔。至起訴書提及警方
    查獲本件犯罪時，查扣被告甲○○發簡訊向不特定人討債，
    顯見被告二人係與「何專員」共同基於恐嚇之犯意聯絡，經
    營地下錢莊等語。惟查警方固在被告甲○○身上查獲000000
    0000號及0000000000號行動電話，惟此並非0000000000何先
    生等人對外聯絡之號碼，又0000000000號行動電話上雖有「
    陳先生，你21號到期，請回電」、「王銘賢你的利息已兩個
    月未繳，速聯絡」、「趕快出面處理，不要再躲了」等簡訊
    內容（詳見警卷第42頁），然未見有何恐嚇危害安全之話語
    ，且並無證據顯示與被害人丁○○有所關聯，是尚難以此為
    不利於被告二人之認定。綜上所述，本件除被害人丁○○不
    明確之指述外，並無其他人證或物證（如錄音帶或簡訊）足
    以證明被告二人確有參與上開恐嚇危害安全犯行，依檢察官
    所舉之證據及其指出之證明方法，尚不足使本院就被告二人
    恐嚇危害安全犯行產生確信之心證。此外，復查無其他積極
    證據足以證明被告二人確有公訴人所指恐嚇危害安全犯行，
    基於無罪推定之原則，自應就該部分為被告二人無罪之諭知
    ，以昭審慎。
據上論結，應依刑事訴訟法第369條第1項前段、第364條、第299
條第1項前段、第301條第1項，刑法第28條、第344條、第47條第
1項、第41條第1項前段、第2項、第51條第5款，刑法施行法第 1
條之1第1項、第2項前段，判決如主文。
本案經檢察官乙○○到庭執行職務。
中    華    民    國    97    年    10    月    15    日
          刑事第八庭    審判長法  官  羅  得  村
                              法  官  劉  榮  服
                              法  官  張  靜  琪
上列正本證明與原本無異。
不得上訴。
                              書記官  陳  俞  豪
中    華    民    國    97    年    10    月    15    日
附錄本案論罪科刑法條全文：
中華民國刑法第344條
乘他人急迫、輕率或無經驗貸以金錢或其他物品，而取得與原本
顯不相當之重利者，處1年以下有期徒刑、拘役或科或併科1千元
以下罰金。


司法院資訊處製作；財團法人民間司法改革基金會備份。
